Jesus David Zapp Acosta

Analista funcional | Analista de calidad | Analista metodológico Scrum | UX | Junior Web Developer



Datos personales



Jesus David Zapp Acosta



jjddzzaa@gmail.com



3167648439



Colombiano



linkedin.com/in/jesuszappa

Competencias

Experiencia de usuario

Requisitos funcionales

Liderazgo

Trabajo en equipo

Comunicación efectiva

Resolución de problemas

Pruebas de software

Pruebas manuales

Planificación de pruebas

Pruebas de regresión

Investigación online

Aseguramiento de la calidad TI

Perfil

Soy un apasionado Analista Funcional Junior dedicado a la mejora continua y la entrega de soluciones eficientes en el ámbito de las tecnologías de la información. Mi formación sólida abarca áreas clave como el análisis de requerimientos, la calidad de software y las metodologías ágiles, donde destaco por mi capacidad para comprender a fondo las necesidades del cliente y convertirlas en especificaciones claras y accionables. Con experiencia en la recopilación y análisis de requisitos, así como en la facilitación de una comunicación efectiva entre el equipo técnico y los stakeholders, mi enfoque se centra en asegurar una comprensión mutua de los objetivos del proyecto para garantizar su éxito.

Formación

Ingenieria de sistemas

jun 2024

Universidad INCCA de Colombia

Técnico laboral en programación web y desarrollo de aplicaciones móviles

may 2023 - jul 2024

Instituto técnico Iberoamericano

Diplomado Técnico en integridad web

dic 2022 - feb 2023

Capacítate para el Empleo

Desarrollo de páginas web, contenido digital/multimedia y recursos informáticos

TECNÓLOGO EN GESTIÓN INTEGRADA DE LA CALIDAD, MEDIO AMBIENTE, SEGURIDAD Y SALUD OCUPACIONAL

mar 2015 - feb 2017

Servicio Nacional de Aprendizaje (SENA)

Experiencia

Auxiliar de desarrollo y soporte de Software

dic 2020

OFFIMEDICAS S.A, Perímetro Urbano Bucaramanga, Santander, Colombia Mis responsabilidades en este cargo son:

- *Análisis de requerimientos de desarrollo
- *Recopilación y gestión de historias de usuario
- *Gestión y diseño de experiencias de usuario
- *Documentación e implementación de software
- *Pruebas funcionales, de regresión y de aceptación de usuario
- *Capacitación y resolución de dudas a usuarios
- *Modelado de proceso

Analista de requerimientos / QA funcional /Desarrolllador web junior

may 2022 - presente

Independiente (freelance), Colombia

- -Desarrollé un sitio web de comercio electrónico para una pequeña empresa de suministros de maquillaje que aumentó sus ventas online.
- -Participé en el desarrollo de un sistema de ERP para control de inventarios y

Scrum

Historias de usuarios

Pruebas de aceptación del usuario

Requisitos de software

Prueba de usabilidad

Análisis de requisitos

Diseño de experiencia de usuario (UX)

Investigación de experiencia de usario

Servicio de atención al cliente

Mejora de procesos

Gestión de servicios de TI

ITIL

Sistemas operativos

Gestión de proyectos

ventas en una tienda de autopartes que ayudó a optimizar los procesos y reducir los costes.

-Participé Desarrollé un sistema de cálculo de consumo de agua potable que ayudó a una empresa social a optimizar sus procesos, gestionar mejor sus recursos y reducir sus costos de operación.

Aux sistemas integrados de gestion

jul 2016 - feb 2017

Cecam International, Área metropolitana de Bucaramanga

Desarrolle e implemente sistemas integrales de gestión de calidad, salud ocupacional y gestión documental. Realice el proceso de capacitación del mismo en toda la organización

Certificados

Conviértete en especialista en soporte IT	feb 2021
Scrum Fundamentals Certified	feb 2022
Fundamentos de la programación: Pruebas de software y QA	mar 2023
Trabajo remoto	ene 2023
Gestión del tiempo	feb 2023
Programa especializado: Fundamentos de UX y de los requisitos de software	mar 2024